【裁判字號】    98,訴,509
【裁判日期】    980717
【裁判案由】    搶奪等
【裁判全文】
臺灣雲林地方法院刑事判決
公  訴  人  臺灣雲林地方法院檢察署檢察官
被      告  丙○○
                    （另案於臺灣雲林看守所羈押中）
            丁○○
                    （另案於臺灣雲林第二監獄執行中）
上列被告因搶奪等案件，經檢察官提起公訴（98年度偵字第2620
號），被告等於準備程序中就被訴事實為有罪之陳述，本院改依
簡式審判程序審理，判決如下：
    主  文
丙○○共同犯竊盜罪，累犯，處有期徒刑柒月；又共同犯搶奪罪
，累犯，處有期徒刑壹年貳月。應執行有期徒刑壹年柒月。
丁○○共同犯竊盜罪，累犯，處有期徒刑柒月；又共同犯搶奪罪
，累犯，處有期徒刑壹年貳月。應執行有期徒刑壹年柒月。
    犯罪事實
一、丙○○前(一)因竊盜案件，經本院以95年度易字第566 號判處
    有期徒刑1 年確定。(二)因施用毒品案件，經本院以95年度港
    簡字第321 號判處有期徒刑6 月確定。(三)因偽證案件，經本
    院以96年度訴字第425 號判處有期徒刑5 月確定。(四)因搶奪
    案件，經本院以96年度訴字第113 號，分別判處有期徒刑11
    月、11月，應執行有期徒刑1 年8 月確定。(五)因施用毒品案
     件 ，經本院以96年度訴字第347 號判處有期徒刑8 月確定
    。嗣經本院以96年度聲減字第1333號裁定，分別減刑，並分
    別就上開(一)至(三)案件、上開(四)至(五)案件，合併定其應執行刑
    各為有期徒刑11月15日、1 年2 月確定。上開案件接續執行
    ，於民國98年1 月16日縮短刑期假釋付保護管束出監，迄98
    年1 月26日假釋期滿，其假釋未經撤銷，以執行完畢論。丁○○則因竊盜罪，經本院於95年12月25日以95年度易字第46
    2 號判處有期徒刑1 年2 月確定，並於96年7 月12日縮刑期
    滿執行完畢。詎均不知悔改，為下列行為：
    (一)丙○○與丁○○共同基於意圖為自己不法所有之犯意聯絡
      ，於98年3 月26日上午11時40分許，由丁○○騎乘其所有
      之機車後載丙○○，在雲林縣麥寮鄉三盛村許厝（起訴書
      漏載為雲林縣三盛村許厝）某產業道路旁，見乙○○○所
      有之車牌號碼IOD-295 號重型機車車鑰匙插於電門上，竟
      由丙○○把風，丁○○則以上開鑰匙啟動機車引擎，得手
      後分別由丁○○騎乘上開車牌號碼IOD-295 號重型機車，
      由丙○○騎乘丁○○所有之前開機車逃逸。
    (二)丙○○及丁○○復於98年3 月26日下午12時58分許，再度
      共同基於為自己不法所有之犯意聯絡，由丁○○騎乘上開
      竊得之車牌號碼IOD-295 號重型機車搭載丙○○，行經雲
      林縣虎尾鎮○○路與新興路口時，見甲○○手背皮包於路
      旁行走，乃騎乘上開機車接近甲○○，並趁甲○○不備之
      際，由坐在機車後方之丙○○，徒手搶奪甲○○之皮包1
      個，其內有現金新臺幣2,000 元、手機1 支、身分證、健
      保卡各1 紙及鑰匙2 串等物，得手後逃逸，並於取出現金
      朋分花用後，將其他財物丟棄。嗣經警循線查獲，始悉上
      情，並於雲林縣麥寮鄉○○村○○ ○○ ○路旁尋獲上開車
      牌號碼IOD-295 號重型機車。
二、案經雲林縣警察局虎尾分局報告臺灣雲林地方法院檢察署檢
    察官偵查起訴。
    理  由
一、本件係經被告丙○○、丁○○於準備程序期日為有罪之陳述
    ，而經本院合議庭裁定由受命法官獨任以簡式審判程序加以
    審理，此有本院98年7 月3 日準備程序筆錄一份附卷足憑，
    則依據刑事訴訟法第273 條之2 、同法第159 條第2 項之規
    定，不適用傳聞法則有關限制證據能力之相關規定，合先敘
    明。
二、被告丙○○、丁○○之上開犯罪事實，除有其於警詢、偵訊
    及本院審理時之自白外，尚有下列證據可佐：
    (一)犯罪事實一、(一)部分：
      1.證人即被害人乙○○○於警詢中之指述（警卷第10至11
        頁）。
      2.贓物認領保管單1 紙（警卷第12頁）。
      3.雲林縣警察局車輛協尋電腦輸入單、尋獲電腦輸入單各
        1 紙（警卷第13至14頁）。
    (二)犯罪事實一、(二)部分：
      1.證人即被害人甲○○於警詢及偵訊中之指述（警卷第7
        至9 頁、第22至23頁、偵卷第16至17頁）。
      2.監視錄影翻拍照片8 張（警卷第18至21頁）。
  綜上，本件事證明確，被告丙○○、丁○○犯行均堪以認定，
  皆應依法論科。
三、核被告丙○○、丁○○所為，均係犯刑法第320 條第1 項之
    竊盜罪、同法第325 條第1 項搶奪罪。被告2 人就上開犯行
    ，有犯意聯絡及行為分擔，均為共同正犯。被告2 人所犯上
    開2 罪間，犯意各別，行為互殊，皆應分論併罰。再被告丙○○、丁○○有如犯罪事實欄所載徒刑執行完畢之前科紀錄
    ，有卷附臺灣高等法院被告前案紀錄表可按，其等於受徒刑
    之執行完畢後，5 年以內故意再犯本案2 件有期徒刑以上之
    罪，均為累犯，皆應依刑法第47條第1 項規定加重其刑。爰
    審酌被告丙○○前已有竊盜、毒品、偽證、搶奪等不良素行
    ，被告丁○○則已有竊盜、毒品等不良素行，被告2 人竊盜
    之手段尚屬平和，然得手後更騎乘上開機車為搶奪犯行，所
    竊得之贓物業經被害人乙○○○領回，被害人乙○○○願意
    原諒被告2 人，有本院98年6 月30日電話記錄表1 紙附卷可
    稽（本院卷第34頁）；被告2 人所搶得之財物已朋分花用，
    並將其餘物品丟棄，造成被害人甲○○心理及財物上之損害
    均非輕，被害人甲○○亦表示若被告2 人願意悔改，則願意
    原諒被告2 人，亦有本院上開電話記錄表可參，又被告2 人
    在光天化日之下，公然行搶，顯見惡性重大，然本院慮其等
    犯罪後坦承犯行，尚有一絲悔意，犯後態度尚佳等一切情狀
    ，認檢察官各具體求處有期徒刑2 年（合併定應執行刑）稍
    嫌過重，故分別量處如主文所示之刑，並定其應執行之刑。
據上論斷，應依刑事訴訟法第299 條第1 項前段、第273 條之1
第1 項，刑法第28條、第320 條第1 項、第325 條第1 項、第47
條第1 項、第51條第5 款，刑法施行法第1 條之1 第1 項、第2
項前段，判決如主文。
本案經檢察官林豐正到庭執行職務。
中    華    民    國    98    年    7     月    17    日
                  刑事第一庭    法  官  陳美利
以上正本證明與原本無異。
如不服本判決，應於判決送達後10日內向本院提出上訴狀（須附
繕本）。
                                書記官  王秀如
中    華    民    國    98    年    7     月    17    日
附錄本案論罪科刑法條：
刑法第320 條第1 項、第325 條第1 項
意圖為自己或第三人不法之所有，而竊取他人之動產者，為竊盜
罪，處5 年以下有期徒刑、拘役或5 百元以下罰金。
刑法第第325 條第1 項
意圖為自己或第三人不法之所有，而搶奪他人之動產者，處 6 月
以上 5 年以下有期徒刑。


司法院資訊處製作；財團法人民間司法改革基金會備份。
